【裁判字號】    90,台上,2811
【裁判日期】    900510
【裁判案由】    違反槍砲彈藥刀械管制條例
【裁判全文】
最高法院刑事判決                                九十年度台上字第二八一一號
    上訴人  台灣高等法院台南分院檢察署檢察官
    被  告  乙○○
            甲○○
右上訴人等因被告違反槍砲彈藥刀械管制條例案件，不服台灣高等法院台南分院中華
民國八十八年三月二十五日第二審判決（八十七年度上訴字第一九○一號，起訴案號
：台灣雲林地方法院檢察署八十七年度偵字第一○七二、一一四九、一六一七號），
提起上訴，本院判決如左：
    主  文
原判決撤銷，發回台灣高等法院台南分院。
    理  由
本件原判決認定第一審檢察官公訴意旨略稱，被告乙○○與案外人方嘉益係表兄弟。
方嘉益於民國八十七年間，將其所持有之韓製制式九○手槍一枝、制式子彈十一顆、
彈匣一個、空彈殼二顆，寄放於雲林縣土庫鎮興新里下竹圍八十九號乙○○之居處。
乙○○則未經許可，受方嘉益之託，寄藏前揭槍彈。嗣於不詳時日，方嘉益因細故而
將前揭槍彈，轉交由被告甲○○、李光揚（通緝中），寄藏於雲林縣斗南鎮○○○街
二十五號二人之租屋處。嗣於八十七年三月二日下午四時三十分許在上址為法務部調
查局雲林縣調查站查獲，並起獲前開槍彈。因認被告乙○○、李光揚、甲○○三人係
犯修正前槍砲彈藥刀械管制條例第七條第四項未經許可寄藏手槍、第十二條第四項未
經許可寄藏子彈罪嫌云云。惟經審理結果，認為不能證明被告等犯罪，乃維持第一審
諭知被告等均無罪之判決。駁回檢察官在第二審之上訴。固非無見。
惟查，(一)、甲○○於調查中供認，李光揚曾在房間內將扣案槍、彈交伊把玩，事後還
給李光揚等語（見八十七年度偵字第一○七二號卷第十五頁），而調查人員又確在李
光揚房間內搜獲上述槍、彈無訛，則上述甲○○之供詞似非無據。此部分事實甲○○
是否構成無故持有手槍、子彈罪﹖原審漏未審究，自嫌疏誤。(二)、甲○○供承伊曾聽
乙○○說其持有槍械，因好奇而與李光揚共同前去向乙○○借用槍枝等情，乙○○亦
承認甲○○曾偕同李光揚向伊借槍，但伊無槍可借等語。足見甲○○與李光揚原本手
上並無槍、彈，則何以事後調查員搜索，竟在李光揚住處搜獲扣案之槍、彈，此槍、
彈來源為何﹖是否即乙○○所出借﹖實不能無疑。惟此非訊問李光揚無以查明真相。
又乙○○若未受方嘉益寄藏槍、彈，何以王、李開口向其借用槍枝後，即急忙將此事
以電話向方妻林于清報告﹖其故安在﹖凡此疑點，攸關乙○○是否成立犯罪，允宜深
入調查審究，期無枉縱。檢察官上訴意旨，指摘原判決不當，非無理由，應認有發回
更審之原因。
據上論結，應依刑事訴訟法第三百九十七條、第四百零一條，判決如主文。
中      華      民      國     九十     年      五      月      十      日
                              最高法院刑事第七庭
                                  審判長法官  吳  雄  銘
                                        法官  池  啟  明
                                        法官  石  木  欽
                                        法官  郭  毓  洲
                                        法官  吳  三  龍
      右正本證明與原本無異
                                              書  記  官
中      華      民      國     九十     年      五      月     十一     日


司法院資訊處製作；財團法人民間司法改革基金會備份。
